【裁判字號】    98,易,1561
【裁判日期】    980713
【裁判案由】    毒品危害防制條例
【裁判全文】
臺灣臺北地方法院刑事判決              98年度易字第1561號
公  訴  人  臺灣臺北地方法院檢察署檢察官
被      告  甲○○
上列被告因違反毒品危害防制條例案件，經檢察官提起公訴（九
十八年度毒偵字第一三一○號），被告於準備程序中先就被訴事
實為有罪之陳述，經本院告以簡式審判之旨，並聽取當事人之意
見後，本院合議庭裁定行簡式審判程序，判決如下：
    主  文
甲○○施用第二級毒品，累犯，處有期徒刑陸月，如易科罰金，
以新臺幣壹仟元折算壹日。扣案如附表編號一所示之物沒收銷燬
之，如附表編號二所示之物沒收之。
    事  實
一、甲○○前於(一)民國九十年間，因施用毒品而違反毒品危害防
    制條例案件，經本院以九十年度毒聲字第六六○號裁定送觀
    察、勒戒後，認無繼續施用毒品之傾向，經臺灣臺北地方法
    院檢察署（下稱臺北地檢署）檢察官以九十年度毒偵字第七
    四五號不起訴處分書為不起訴處分確定；次於(二)九十四年間
    ，因施用毒品而違反毒品危害防制條例案件，經臺灣板橋地
    方法院以九十四年度簡字第五一八二號刑事判決，判處有期
    徒刑三月確定，於九十五年二月二十七日易科罰金執行完畢
    ；再於(三)九十七年間，因施用毒品而違反毒品危害防制條例
    案件，經本院以九十七年度易字第一一○○號刑事判決，判
    處有期徒刑五月確定，於九十八年三月二日易科罰金執行完
    畢；及於(四)九十七年間，因施用毒品而違反毒品危害防制條
    例案件，經臺灣士林地方法院以九十七年度審易字第一九七
    號刑事判決，判處有期徒刑六月確定，於九十八年三月二日
    易科罰金執行完畢。
二、甲○○仍不知悛悔，基於施用第二級毒品甲基安非他命之犯
    意，於九十八年四月二十日三時許，在臺北市中山區○○○
    路與錦州街口，以將甲基安非他命置於玻璃球內燒烤後吸食
    煙霧之方式，施用甲基安非他命一次。嗣於同日四時二十分
    許，甲○○駕駛車牌號碼ＵＬ－六四五一號自小客車行經臺
    北市中山區○○○路四四二號前，因紅線違規停車，為警攔
    檢，經取得甲○○之同意，對甲○○之身體及上揭自小客車
    執行搜索，當場扣得如附表所示之物，而查知上情。
三、案經臺北市政府警察局中山分局報告臺北地檢署檢察官偵查
    起訴。
    理  由
一、證據之認定：
    上開事實二之部分，有被告甲○○於上述時、地為警查獲，
    經警採集其尿液送臺灣尖端先進生技醫藥股份有限公司以酵
    素免疫分析法初步檢驗及氣相層析質譜儀法確認檢驗，結果
    發現有甲基安非他命陽性反應之濫用藥物檢驗報告一紙附卷
    足憑（毒偵卷第五七頁參照），而扣案如附表編號一所示之
    物，經交通部民用航空局航空醫務中心以氣相層析質譜儀法
    檢驗，結果檢出含有甲基安非他命成分無訛，有該局於九十
    八年四月二十九日出具之航藥鑑字第○九八二一七七號毒品
    鑑定書一紙附卷可證（毒偵卷第五九頁參照），且被告甲○
    ○對於上開事實二之部分於本院九十八年六月二十九日審理
    時供承不諱（本院當日審判筆錄參照），是依(一)上開濫用藥
    物檢驗報告一紙、(二)上開毒品鑑定書一紙及(三)扣案如附表編
    號一所示之物等補強證據已足資擔保被告於本院審理中所為
    之上開任意性自白具有相當程度之真實性，而得確信被告上
    述自白之犯罪事實確屬真實，從而依刑事訴訟法第一百五十
    六條第一項及同條第二項規定，自得依被告上述自白及該補
    強證據認定被告確有為上述施用甲基安非他命一次之犯行，
    本件事證明確，被告之犯行堪以認定。
二、論罪科刑之法律適用：
  (一)按甲基安非他命為毒品危害防制條例第二條第二項第二款所
    列之第二級毒品，是核被告甲○○所為，係犯毒品危害防制
    條例第十條第二項之施用第二級毒品罪。其施用甲基安非他
    命前後持有甲基安非他命之低度行為，應為施用甲基安非他
    命之高度行為所吸收，不另論罪。
  (二)查被告有如事實一所載之犯罪科刑執行情形，有臺灣高等法
    院被告前案紀錄表及上開判決各一份在卷可稽，其前受有期
    徒刑執行完畢，於五年以內故意再犯本件有期徒刑以上之罪
    ，為累犯，應依刑法第四十七條第一項之規定加重其刑。
  (三)爰審酌被告前曾多次因施用毒品，經法院分別裁定送觀察、
    勒戒及判刑確定，仍未能把握自新機會，徹底戒除施用毒品
    之惡習，仍再施用足以導致人體機能發生依賴性、成癮性及
    抗藥性等障礙之甲基安非他命，惟念其施用毒品乃戕害自身
    身心健康，尚未危及他人，及犯罪後坦承犯行，態度尚稱良
    好，兼衡其犯罪動機、手段、施用毒品之次數等一切情狀，
    量處如主文所示之刑，並諭知易科罰金之折算標準，以示警
    儆。
  (四)扣案如附表編號一所示之物，經送鑑驗後，結果檢出含有甲
    基安非他命成分無誤，已如上述，應依毒品危害防制條例第
    十八條第一項前段規定，不問屬於犯人與否，由本院諭知沒
    收銷燬之。至扣案如附表編號二所示之物，係用以包裝如附
    表編號一所示之毒品，具有防止毒品裸露、逸出及潮濕之功
    用，並便於攜帶使用，為被告所有供犯本案施用第二級毒品
    罪所用之物，應依刑法第三十八條第一項第二款、第三項之
    規定宣告沒收。
據上論斷，應依刑事訴訟法第二百七十三條之一第一項、第二百
九十九條第一項前段，毒品危害防制條例第十條第二項、第十八
條第一項前段，刑法第十一條、第四十七條第一項、第四十一條
第一項前段、第三十八條第一項第二款、第三項，判決如主文。
本案經檢察官廖先志到庭執行職務。
中    華    民    國    98    年    7     月    13    日
                  刑事第九庭法  官  張詩芸
以上正本證明與原本無異。
如不服本判決應於收受送達後10日內向本院提出上訴書狀，並應
敘述具體理由；其未敘述上訴理由者，應於上訴期間屆滿後20日
內向本院補提理由書（均須按他造當事人之人數附繕）「切勿逕
送上級法院」。
                            書記官  顏淑華
中    華    民    國    98    年    7     月    13    日
附錄本案論罪科刑法條全文
毒品危害防制條例第十條
施用第一級毒品者，處六月以上五年以下有期徒刑。
施用第二級毒品者，處三年以下有期徒刑。
附表
┌──┬─────┬──────┬──────────┐
│編號│物品名稱  │數 量       │扣押物品清單編號    │
├──┼─────┼──────┼──────────┤
│ 一 │甲基安非他│壹包（驗餘淨│臺北地檢署九十八年度│
│    │命        │重零點零陸陸│安保管字第一三八號編│
│    │          │捌公克）    │號１                │
├──┼─────┼──────┼──────────┤
│ 二 │包裝上開甲│壹個        │臺北地檢署九十八年度│
│    │基安非他命│            │安保管字第一三八號編│
│    │之包裝袋  │            │號１                │
└──┴─────┴──────┴──────────┘


司法院資訊處製作；財團法人民間司法改革基金會備份。
